【裁判字號】    90,訴,1150
【裁判日期】    900807
【裁判案由】    履行契約等
【裁判全文】
臺灣高雄地方法院民事判決  九十年度訴字第一一五○號
    原      告  甲 ○ ○
    被      告  乙○○○
右當事人間履行契約等事件，本院判決如左：
    主      文
被告應給付原告新臺幣柒拾萬捌仟柒佰捌拾貳元，及自民國九十年六月二十二日起
至清償日止，按年息百分之五計算之利息。
被告應將原告所簽發如附表編號四至十三所示支票拾張返還原告。
原告其餘之訴駁回。
訴訟費用由被告負擔八分之七，餘由原告負擔。
本判決於原告以新臺幣貳拾肆萬柒仟元供擔保後得假執行。
原告其餘假執行之聲請駁回。
    事      實
一、原告方面：
  (一)聲明：
    １被告應給付原告新臺幣玖拾伍萬陸仟貳佰捌拾貳元，及自起訴狀繕本送達翌日
      日起至清償日止，按年息百分之五計算之利息。
    ２被告應將原告所簽發如附表編號四至十三所示支票拾張返還原告。
    ３訴訟費用由被告負擔。
  (二)陳述：
    １原告於民國八十九年十一月二十日向被告承租坐落高雄縣大寮鄉○○○路八０
      四號使用面積約一千坪之土地及廠房作為組裝金屬建材用地，租期自九十年一
      月一日起至九十年十二月三十一日止，為期一年，租金前半年為每月新臺幣（
      下同）六萬元，下半年每月八萬元，押金十萬元，由原告簽發如附表所示支票
      合計十三張作為支付憑據，惟被告僅交付約五百六十坪土地供原告使用，其餘
      不足約四百四十坪土地迄今自行佔用，拒不交予原告使用，而原告所交付如附
      表編號一至三所示支票三張，面額合計十八萬元，則經被告提示支付完畢。
    ２按債務人不完全給付時，債權人除可請求強制執行外，如有損害並得請求賠償
      ，民法第二百二十七條定有明文。兩造約定出租土地為一千坪，被告卻僅交付
      五百六十坪使用，其餘四百四十坪拒不為完全交付使用，致使原告原配合連鎖
      裝配作業之廠商莊品營造無法作業，支付其損失賠償金二十八萬元，原告工廠
      設備他移使用重型機械運輸費五十九萬五千元，搬運工資二十六萬五千三百元
      ，合計支付損失為一百十四萬零三百元。
    ３又兩造簽訂租賃契約特別約定事項第六款規定：「租賃物漏雨、自然損壞及天
      災或其他非歸責於乙方之意外災害所致之損害，由乙方（即原告）負責修復，
      而材料等則由甲方（即被告）負擔」，被告所出租之廠房交付原告使用後，屋
      嚴重漏水，修復材料費十七萬一千九百元，工資十七萬五千元，計花費修復費
      用三十二萬六千九百元；日光燈無法使用，修復材料二萬五千零八十二元，工
      資一萬八千元，計為四萬三千零八十二元；廁所無法使用，修復材料一萬三千
      五百元，工資七千五百元，計二萬一千元；門窗破舊不堪使用，材料費四萬八
      千元，工資三萬七千元計八萬五千元；合計為四十七萬五千九百八十二元依上
      開契約特別約定條款請求被告履行契約，給付原告已支付之各項修復費用。
    ４次按債之全部消滅者，債務人得請求返還或塗銷負債之字據，民法第三百零八
      條第一項前段亦定有明文，上開原告依特約條款先代為支付修繕費等四十七萬
      五千九百八十二元，損害一百十四萬零三百元，合計為一百六十一萬六千二百
      八十二元，抵銷附表編號四至十三所示支票拾張，面額合計六十六萬元，被告
      尚應給付原告九十五萬六千二百八十二元。又附表編號四至十三所示支票拾張
      既經抵沖完畢，該票款債務已全部消滅，被告依規定自應返還原告。
    ５綜上所陳，原告分別依民法第二百二十七條、第三百零八條第一項前段及履行
      契約法律關係，請求判決如訴之聲明所示。
  (三)證據：提出房地產租賃契約書影本一份、土地登記謄本正本二份、收據影本五十
    五張為證。
二、被告方面：
    被告未於言詞辯論期日到場，亦未提出準備書狀作何聲明或陳述。
    理    由
一、本件被告經合法通知，未於言詞辯論期日到場，核無民事訴訟法第三百八十六條
    各款所列情形，爰依原告聲請，由其一造辯論而為判決。
二、按訴狀送達後，原告不得將原訴變更或追加他訴。但擴張或減縮應受判決事項之
    聲明者，不在此限，民事訴訟法第二百五十五條第一項第三款定有明文。經查：
    本件原告起訴時，修復費及損失賠償金部分，原請求被告應給付原告壹佰陸拾壹
    萬陸仟貳佰捌拾貳元，於訴訟進行中，減縮聲明為被告應給付原告玖拾伍萬陸仟
    貳佰捌拾貳元，依前揭法條所示，應予准許。
三、原告主張因被告所交付之出租土地短少四百四十坪，致使原告原配合連鎖裝配作
    業之廠商莊品營造無法作業，支付其損失賠償金二十八萬元，原告工廠設備他移
    使用重型機械運輸費五十九萬五千元，搬運工資二十六萬五千三百元，合計支付
    損失為一百十四萬零三百元之事實，業據其提出房地產租賃契約書影本一份、土
    地登記謄本正本二份、收據影本五十張為證。被告經合法通知，未到庭爭執，亦
    未提出書狀作件聲明或陳述，原告上開主張，自堪信為真實。從而，原告依據民
    法第二百七十七條規定，請求被告賠償上開損失一百十四萬零三百元，即屬正當
    ，應予准許。
四、原告另主張因被告所交付之廠房屋頂嚴重漏水，修復材料費十七萬一千九百元，
    工資十七萬五千元，計花費修復費用三十二萬六千九百元；日光燈無法使用，修
    復材料二萬五千零八十二元，工資一萬八千元，計為四萬三千零八十二元；廁所
    無法使用，修復材料一萬三千五百元，工資七千五百元，計二萬一千元；門窗破
    舊不堪使用，材料費四萬八千元，工資三萬七千元計八萬五千元；合計為四十七
    萬五千九百八十二元，均由原告修復完成，依雙方所簽訂之租賃契約特別約定事
    項第六款規定，請求被告履行契約，給付原告已支付之各項修復費用合計四十七
    萬五千九百八十二元之事實，固據其提出房地產租賃契約書影本一份、收據影本
    五張為證。惟查：兩造所簽訂之房地產租賃契約書特別約定事項第六款係規定：
    「租賃物漏雨、自然損壞及天災或其他非歸責於乙方之意外災害所致之損害，由
    乙方（即原告）負責修復，材料由甲方（即被告）負擔」，是依上開約定，被告
    所應負擔僅為修復費用中之材料部分，為二十五萬八千四百八十二元（計算方式
    ：１７１９００元（修理房屋漏水材料）＋２５０８２元（修理日光燈材料）＋
    １３５００元（修理廁所材料）＋４８０００元（修理門窗材料）＝２５８４８
    ２元）。
五、綜上所述，被告共計應賠償原告損失一百十四萬零三百元及代墊材料費二十五萬
    八千四百八十二元，合計一百三十九萬八千七百八十二元，原告主張由其所簽發
    如附表編號四至十三所示支票拾張，面額合計六十六萬元抵銷，是被告尚應給付
    原告七十三萬八千七百八十二元，及自起訴狀繕本送達翌日即九十年六月二十二
    日起至清償日止，按年息百分之五計算之利息，並將原告所簽發如附表編號四至
    十三所示支票拾張返還原告，於法並無違誤，應予准許。至原告向被告請求修復
    費用中之工資部分二十一萬七千五百元部分，於法無據，應予駁回。
六、本判決原告勝訴部分，原告陳明願供擔保請准予宣告假執行，經核無不合，爰酌
    定相當擔保金額准許之。至原告敗訴部分，其假執行之聲請亦失所附麗，應予駁
    回。
九、結論：原告之訴為一部有理由、一部無理由，依民事訴訟法第三百八十五條第一
    項前段、第七十九條但書、第三百九十條第二項，判決如主文。
中      華      民      國      九十    年      八      月      七      日
                                臺灣高雄地方法院民事庭
                                    法  官  劉正中
右為正本，係照原本作成。
如不服本判決，應於送達後廿日內，向本院提出上訴狀並表明上訴理由，如於本
判決宣示後送達前提起上訴者，應於判決送達後十日內補提上訴理由書（須附繕本）。
                                    書記官  周美
中      華      民      國      九十    年      八      月      七      日
附表
~F0
~T50
┌─┬───┬────┬────────────┬────┬─────┐
│編│發票人│發 票 日│付         款         人│票面金額│ 支票號碼 │
│號│      │ (民國) │                        │(新臺幣)│          │
├─┼───┼────┼────────────┼────┼─────┤
│１│甲○○│90.01.01│臺灣中小企業銀行屏東分行│ 60000元│AU0000000 │
│２│甲○○│90.02.01│臺灣中小企業銀行屏東分行│ 60000元│AU0000000 │
│３│甲○○│90.03.01│臺灣中小企業銀行屏東分行│ 60000元│AU0000000 │
│４│甲○○│90.04.01│臺灣中小企業銀行屏東分行│ 60000元│AU0000000 │
│５│甲○○│90.05.01│臺灣中小企業銀行屏東分行│ 60000元│AU0000000 │
│６│甲○○│90.06.01│臺灣中小企業銀行屏東分行│ 60000元│AU0000000 │
│７│甲○○│90.07.01│臺灣中小企業銀行屏東分行│ 80000元│AW0000000 │
│８│甲○○│90.08.01│臺灣中小企業銀行屏東分行│ 80000元│AU0000000 │
│９│甲○○│90.09.01│臺灣中小企業銀行屏東分行│ 80000元│AU0000000 │
│１０│甲○○│90.10.01│臺灣中小企業銀行屏東分行│ 80000元│AU0000000 │
││甲○○│90.11.01│臺灣中小企業銀行屏東分行│ 80000元│AU0000000 │
││甲○○│90.12.01│臺灣中小企業銀行屏東分行│ 80000元│AU0000000 │
││甲○○│90.03.30│臺灣中小企業銀行屏東分行│100000元│AW0000000 │
└─┴───┴────┴────────────┴────┴─────┘


司法院資訊處製作；財團法人民間司法改革基金會備份。
